臺灣臺南地方法院新市簡易庭民事簡易判決
111年度新簡字第275號
原      告  兆豐國際商業銀行股份有限公司永康分公司

法定代理人  張財貴  
訴訟代理人  陳亮豪  
被      告  吳俊翔  



上列當事人間請求清償債務事件，經本院於民國111年6月21日言
詞辯論終結，判決如下：
    主      文
被告應給付原告新臺幣153,659元，及如附表三所示之利息及違
約金。
原告其餘之訴駁回。
訴訟費用新臺幣1,660元由被告負擔。
本判決原告勝訴部分得假執行。
    事實及理由
一、按訴狀送達後，原告不得將原訴變更或追加他訴，但擴張或
    減縮應受判決事項之聲明者，不在此限，民事訴訟法第255
    條第1項第3款定有明文。本件原告起訴時之聲明原為：被告
    應給付原告新臺幣（下同）153,659元及如附表一所示之利
    息及違約金。嗣於本院言詞辯論期日，變更違約金之請求如
    附表二所示，核屬擴張訴之聲明，參諸首揭規定，自為適法
    。又被告經合法通知，無正當理由，未於言詞辯論期日到場
    ，核無民事訴訟法第386條各款所列情形，爰依原告之聲請
    ，由其一造辯論而為判決。
二、原告起訴主張：
  ㈠被告分別於民國109年5月4日及110年6月26日與原告簽立借款
    契約書，各向原告借款10萬元，合計20萬元，各約定借款期
    限為3年，自實際撥款日起，前6個月按月付息，第7個月起
    ，再依年金法，按月攤付本息，借款利息按中華郵政股份有
    限公司二年期定期儲金額度未達500萬元機動利率加計週年
    利率1％計算，嗣隨中華郵政股份有限公司2年期定期儲金額
    度未達500萬元機動利率調整而調整（依勞動部111年3月22
    日勞動福2字第1110145318號函，109、110年度貸款利率仍
    維持週年利率1.845％），目前利率為週年利率1.845％，另依
    借款契約第6條約定，借款人如有遲延還本或付息時，本金
    自到期日起；利息自繳息日起，逾期在6個月以內者，按上
    開利率10％，逾期超過6個月者，按上開利率20％計算之違約
    金，持續違約時，違約金自首期違約時起計付，至多不逾9
    期。詎被告未依約繳付本息，依借款契約第8條第1項第1款
    之約定，其對原告之一切債務，已視為全部到期，迄今尚分
    別積欠本金53,659元、10萬元及利息、違約金未清償，屢經
    催討，未獲置理，爰依消費借貸之法律關係提起本件訴訟。
  ㈡並聲明：被告應給付原告153,659元，及如附表二所示之利息
    及違約金。
三、被告未於言詞辯論期日到庭，亦未提出書狀為任何陳述或答
    辯。
四、本院得心證之理由:
  ㈠原告主張之上揭事實，除如附表二編號1所示之借款違約金起
    算日外，業據其提出借款契約書（勞動部對受嚴重特殊傳染
    性肺炎影響勞工紓困貸款專用）2份、永康分行線上對保契
    約書、存款往來明細查詢、客戶歸戶查詢、郵政儲金利率表
    (年息)、勞動部111年3月22日勞動福2字第1110145318號函
    、退回信封及回執等資料影本為證，核與所述情節大致相符
    。而被告經合法通知，無正當理由未於言詞辯論期日到場爭
    執，亦未提出任何書狀作有利於己之陳述，依上開調查證據
    之結果，堪信原告之主張為真實。
  ㈡本件原告就附表二編號1所示之借款違約金主張自110年2月20
    日起算，惟觀諸原告所提存款往來明細查詢，被告最後一次
    繳款日為111年1月22日，該次還款係繳付至111年1月19日前
    之本息，有前開存款往來明細查詢及客戶歸戶查詢可憑，下
    期繳款日應為111年2月20日，而被告未如期繳款，故應自11
    1年2月20日起算違約金，始屬有理。
  ㈢從而，原告依據消費借貸之法律關係，請求被告給付153,659
    元及如附表三所示之利息及違約金，核屬正當，應予准許；
    逾此部分之請求，為無理由，應予駁回。
五、按各當事人一部勝訴、一部敗訴者，其訴訟費用，由法院酌
    量情形，命兩造以比例分擔或命一造負擔，或命兩造各自負
    擔其支出之訴訟費用；法院為終局判決時，應依職權為訴訟
    費用之裁判，民事訴訟法第79條、第87條第1項分別定有明
    文。查本件訴訟費用為1,660元（即第一審裁判費），本院
    審酌原告敗訴部分僅有關於違約金起算日部分，其餘請求之
    金額仍經允准，認訴訟費用全由被告負擔，尚符公允。
六、本判決原告勝訴部分，係就民事訴訟法第427條規定適用簡
    易程序所為被告敗訴之判決，依同法第436條第2項準用第38
    9條第1項第3款規定，應依職權宣告假執行。
七、結論：本件原告之訴為一部有理由、一部無理由。爰依民事
    訴訟法第436條第2項、第385條第1項前段、第79條、第87條
    第1項、第389條第1項第3款，判決如主文。
中　　華　　民　　國　　111 　年　　7 　　月　　11　　日
                    新市簡易庭  法  官  曾仁勇
附表一：
編號 計息本金 (新臺幣) 利  息 違約金 1 53,659元 自111年1月20日起至清償日止，按週年利率1.845％計算之利息。 自110年2月20日起至111年11月19日止，逾期在6個月以內者，按週年利率0.1845％，逾期超過6個月者，按週年利率0.369％計算之違約金。 2 10萬元 自110年12月29日起至清償日止，按週年利率1.845％計算之利息。 自111年1月29日起至111年10月19日止，逾期在6個月以內者，按週年利率0.1845％，逾期超過6個月者，按週年利率0.369％計算之違約金。 
附表二：
編號 計息本金 (新臺幣) 利  息 違約金 1 53,659元 自111年1月20日起至清償日止，按週年利率1.845％計算之利息。 自110年2月20日起至111年11月19日止，逾期在6個月以內者，按週年利率0.1845％，逾期超過6個月者，按週年利率0.369％計算之違約金。 2 10萬元 自110年12月29日起至清償日止，按週年利率1.845％計算之利息。 自111年1月29日起至111年10月28日止，逾期在6個月以內者，按週年利率0.1845％，逾期超過6個月者，按週年利率0.369％計算之違約金。 
附表三：
編號 計息本金 (新臺幣) 利  息 違約金 1 53,659元 自111年1月20日起至清償日止，按週年利率1.845％計算之利息。 自111年2月20日起至111年8月19日止，按週年利率0.1845％，暨自111年8月20日起至111年11月19日止，按週年利率0.369％計算之違約金。 2 10萬元 自110年12月29日起至清償日止，按週年利率1.845％計算之利息。 自111年1月29日起至111年7月28日止，按週年利率0.1845％，暨自111年7月29日起至111年10月28日止，按週年利率0.369％計算之違約金。 
以上正本係照原本作成。
如不服本判決，應於判決送達後20日內，向本院提出上訴狀並表
明上訴理由，如於本判決宣示後送達前提起上訴者，應於判決送
達後20日內補提上訴理由書（須附繕本）。
如委任律師提起上訴者，應一併繳納上訴審裁判費。
中　　華　　民　　國　　111 　年　　7 　　月　　11　　日
                                書記官  吳佩芬